【裁判字號】    98,易,669
【裁判日期】    980916
【裁判案由】    竊盜
【裁判全文】
臺灣苗栗地方法院刑事判決               98年度易字第669號
公  訴  人  臺灣苗栗地方法院檢察署檢察官
被      告  乙○○
                      4樓之1.
                    現另案在臺灣苗栗看守所羈押中
上列被告因竊盜案件，經檢察官提起公訴（98年度偵字第3669號
），本院依簡式審判程序判決如下：
    主  文
乙○○犯竊盜罪，累犯，處有期徒刑柒月。又犯竊盜罪，累犯，
處有期徒刑月。又犯竊盜罪，累犯，處有期徒刑貳月。又犯竊
盜罪，累犯，處有期徒刑貳月。應執行有期徒刑壹年。
    犯罪事實及理由
一、犯罪事實：
  (一)乙○○前因施用第一級毒品、施用第二級毒品、竊盜等案件
    ，分別經法院判處有期徒刑8 月、4 月、6 月確定，嗣經裁
    定減刑並定執行刑為有期徒刑7 月又15日；另因施用第一級
    毒品、施用第二級毒品、業務侵占、偽造文書等案件，分別
    經法院判處有期徒刑7 月、5 月、1 年2 月、6 月確定，嗣
    經裁定減刑並定執行刑為有期徒刑1 年2 月又15日。前開2
    執行刑併執行後，乙○○甫於97年4 月29日縮短刑期假釋出
    監，繼於97年5 月7 日假釋期滿且未經撤銷假釋，而以已執
    行完畢論。
  (二)詎乙○○不知悔改，意圖為自己不法之所有，欲竊取自行車
    變賣牟利，先於98年6 月4 日13時許，在苗栗縣公館鄉玉谷
    村14鄰向陽24號前，徒手竊取停放在該處、車門未上鎖且電
    門鑰匙未取下之車牌號碼JW-7069 號自用小貨車（甲○○所
    有）得手，作為載運工具；再於98年6 月5 日13時許，在苗
    栗縣銅鑼鄉○○村○○○街147 號「揚捷國際股份有限公司
    」（下稱揚捷公司）外籍勞工宿舍對面樹下，徒手竊取揚捷
    公司所有之自行車3 台得手，旋以小貨車載往苗栗縣公館鄉
    尖山村14鄰167 號其岳母趙林梅妹（不知情）之住處藏放；
    復於同日14時許，在苗栗縣苗栗市○○路與忠孝路口「萬泰
    商業銀行」騎樓下，徒手竊取丙○○、丁○○所有之自行車
    各1 台得手，後以小貨車載往苗栗縣苗栗市○○路與新東街
    口，將其中1 台自行車停放在該處之7-11便利商店前，油料
    已耗盡之小貨車則棄置現場，並騎乘另1 台自行車返回苗栗
    縣公館鄉玉谷村14鄰向陽15號其居處。適苗栗縣警察局刑警
    大隊偵查佐陳衍淵發現乙○○行為怪異，先尾隨跟監至乙○○上址居處，於翌（6） 日查知該小貨車為失竊車輛、通知
    車主甲○○領回後，再前往上址詢問乙○○，乙○○見警前
    來，除坦承已發覺之竊取小貨車犯行外，又主動向陳衍淵供
    承前述竊取自行車之犯行，而自首接受裁判。
  (三)案經苗栗縣警察局移送臺灣苗栗地方法院檢察署檢察官偵查
    起訴。
二、證據名稱：
  (一)被告乙○○於警詢、偵查中及本院審理時所為自白。
  (二)甲○○於警詢時所為供述。
  (三)戊○○（揚捷公司副理）於警詢時所為供述。
  (四)丙○○於警詢時所為供述。
  (五)丁○○於警詢時所為供述。
  (六)甲○○、戊○○、丙○○、丁○○立具之贓物認領保管單共
    4 紙。
  (七)陳衍淵製作之職務報告1 件。
  (八)現場照片14張。
  (九)臺灣高等法院被告前案紀錄表。
三、量刑理由：
    審酌被告有違反麻醉藥品管理條例、違反毒品危害防制條例
    、業務侵占、偽造文書等多項前科，另曾3 度犯竊盜罪，先
    後經法院判處有期徒刑8 月、8 月、6 月（後減為3 月）確
    定，均執行完畢，其年輕力壯、智能正常，於本案行為時亦
    有固定職業，竟仍不知悔悟與珍惜，先竊取小貨車作為載運
    工具，進而反覆竊取自行車，欲變賣牟取不法利益，足認品
    行欠佳、惡性非輕，惟其竊得之自行車未及賣出即為警查扣
    ，小貨車、自行車均由被害人領回，雖侵害他人之財產權，
    其獲利甚微，復未造成重大或不可回復之財產損害，且被告
    對竊取小貨車之犯行始終坦承不諱，又自首竊取自行車之犯
    行而接受裁判，有助於節省司法資源，犯後態度良好，兼衡
    被告犯罪之手段、竊得財物之數量及價值，高職肄業學歷之
    智識程度，已婚、業工之生活狀況等一切情狀，分別量處如
    主文所示之刑，並定其應執行之刑。
四、應適用之法條：
  (一)刑事訴訟法第273 條之1 第1 項、第299 條第1 項前段、第
    310 條之2 、第454 條第1 項。
  (二)刑法第320 條第1 項、第47條第1 項、第62條前段、第51條
    第5 款。
  (三)刑法施行法第1 條之1 第1 項、第2 項前段。
五、本判決係依刑事訴訟法第310 條之2 、第454 條第1 項製作
    ，依法僅記載當事人欄、主文、犯罪事實、證據名稱及應適
    用之法條。
本案經檢察官黃智炫到庭執行職務。
中    華    民    國    98    年    9     月    16    日
                  刑事第一庭    法  官  羅貞元
以上正本證明與原本無異。
如不服本判決應於收受判決後10日內向本院提出上訴書狀，並應
應敘述具體理由。其未敘述上訴理由者，應於上訴期間屆滿後20
日內向本院補提理由書 (均須按他造當事人之人數附繕本)「 切
勿逕送上級法院」。告訴人或被害人如對本判決不服者，應具備
理由請求檢察官上訴，其上訴期間之計算係以檢察官收受判決正
本之日期為準。
                                書記官  王月香
中    華    民    國    98    年    9     月    16    日
附錄論罪科刑法條：
中華民國刑法第320條
意圖為自己或第三人不法之所有，而竊取他人之動產者，為竊盜
罪，處5  年以下有期徒刑、拘役或 5 百元以下罰金。
意圖為自己或第三人不法之利益，而竊佔他人之不動產者，依前
項之規定處斷。
前二項之未遂犯罰之。


司法院資訊處製作；財團法人民間司法改革基金會備份。
